臺灣基隆地方法院刑事判決
110年度訴字第345號
公  訴  人  臺灣基隆地方檢察署檢察官
被      告  李致賢


法扶律師    吳俊賢律師
上列被告因毒品危害防制條例等案件，經檢察官提起公訴（110
年度偵字第2517號、110年度偵字第2973號、110年度偵字第5114
號），本院判決如下：
    主  文
乙○○犯毒品危害防制條例第4條第3項之販賣第三級毒品罪，累犯
，處有期徒刑3年8月。扣案之0000000000行動電話門號沒收。未
扣案之犯罪所得新台幣500元沒收，於全部或一部不能沒收或不
宜執行沒收時，追徵其價額。又犯毒品危害防制條例第4條第3項
之販賣第三級毒品罪，累犯，處有期徒刑3年8月。未扣案之犯罪
所得新台幣250元沒收，於全部或一部不能沒收或不宜執行沒收
時，追徵其價額。又犯毒品危害防制條例第4條第3項之販賣第三
級毒品罪，累犯，處有期徒刑3年8月。未扣案之犯罪所得新台幣
250元沒收，於全部或一部不能沒收或不宜執行沒收時，追徵其
價額。又犯藥事法第83條第1項之轉讓禁藥罪，累犯，處有期徒
刑8月。扣案之0000000000行動電話門號沒收。又犯藥事法第83
條第1項之轉讓禁藥罪，累犯，處有期徒刑8月。又犯毒品危害防
制條例第4條第2項之販賣第二級毒品罪，累犯，處有期徒刑5年4
月。未扣案之犯罪所得新台幣1000元沒收，於全部或一部不能沒
收或不宜執行沒收時，追徵其價額。又犯毒品危害防制條例第4
條第2項之販賣第二級毒品罪，累犯，處有期徒刑5年4月。應執
行有期徒刑9年。
    事  實
一、乙○○基於販賣第三級毒品「氟硝西泮」（FLUNITRAZEPAM）
    、轉讓第二級毒品甲基安非他命、販賣第二級毒品甲基安非
    他命之犯意，分別為下列犯罪行為：
  ㈠於109年12月31日1時19分、2時9分、2時17分、2時45分、2時
    54分、3時、3時3分、3時39分、3時57分許，由丙○○以其所
    使用之門號0000000000號行動電話與乙○○所使用之門號0000
    000000號行動電話聯絡，雙方旋約在臺北市○○區○○街000○0
    號全家超商內，由丙○○以新臺幣（下同）500元之價格，向
    乙○○購買含有第三級毒品「氟硝西泮」（FLUNITRAZEPAM）
    成分之管制藥品，即俗稱為強姦藥丸之「FM2」2顆。
  ㈡於110年1月1日23時25分許，由丙○○以其所使用之門號000000
    0000號行動電話與乙○○所使用之門號0000000000號行動電話
    聯絡，雙方旋約在乙○○位於基隆市○○區○○路000巷00號10樓
    住處附近路邊，由丙○○以250元之價格，向乙○○購買含有第
    三級毒品「氟硝西泮」（FLUNITRAZEPAM）成分之管制藥品
    「FM2」1顆（起訴書誤載為2顆）。
  ㈢於110年1月2日22時39分許，由丙○○以其所使用之門號000000
    0000號行動電話與乙○○所使用之門號0000000000號行動電話
    聯絡，雙方旋約在乙○○之友人「小豪」位於臺北市北投區附
    近住處內，由丙○○以250元之價格，向乙○○購買含有第三級
    毒品「氟硝西泮」（FLUNITRAZEPAM）成分之管制藥品「FM2
    」1顆（起訴書誤載為2顆）。
  ㈣於110年3月17日12時33分許、110年3月18日0時32分許，由甲○○(同案被告另為簡易判決)以其所使用之門號0000000000號
    行動電話與乙○○所使用之門號0000000000號行動電話聯絡，
    雙方旋約在甲○○位於臺北市○○區○○路0段000巷00弄0號4樓下
    ，由乙○○無償提供甲基安非他命(約1次施用量)給甲○○施用
    。
  ㈤於110年4月6日9時16分、10時17分許，由甲○○以其所使用之
    門號0000000000號行動電話與乙○○所使用之門號0000000000
    號行動電話聯絡，雙方旋約在甲○○位於臺北市內湖區內湖路
    1段上班處所附近，由乙○○無償提供甲基安非他命(約1次施
    用量)給甲○○施用。
  ㈥於109年10月26日23時7分、23時30分、109年10月27日0時36
    分許，由丁○○以其所使用之門號0000000000號行動電話與乙○○所使用之門號0000000000號行動電話聯絡，雙方旋約在新
    北市瑞芳區瑞芳火車店附近，再由丁○○駕車載乙○○至其基隆
    市○○區○○路000巷00號10樓住處樓下，由丁○○以1000元之價
    格，向乙○○購買重0.3克之甲基安非他命1包。
  ㈦於109年10月30日19時50分、20時49分許，由丁○○以其所使用
    之門號0000000000號行動電話與乙○○所使用之門號00000000
    00號行動電話聯絡，雙方旋約在臺北市○○區○○路0段00號麥
    當勞外，由丁○○以1000元之價格，向乙○○賒欠購買重0.3克
    之甲基安非他命1包。
    嗣因警依臺灣基隆地方法院所核發之通訊監察書對乙○○所使
    用之門號0000000000、0000000000號行動電話實施通訊監察
    ，而察悉上情，並於110年4月6日14時15分許，持臺灣基隆
    地方法院核發之搜索票，在乙○○位於基隆市○○區○○路000巷0
    0號10樓住處地下室，查扣甲基安非他命2包(共毛重1.0291
    公克，扣於臺灣基隆地方檢察署110年度毒偵字第678號乙○○
    施用毒品案件)、行動電話2具等物。
二、案經宜蘭縣政府警察局蘇澳分局報告臺灣基隆地方檢察署檢
    察官偵查終結提起公訴。
    理  由
壹、證據能力
    按被告以外之人於審判外之陳述，雖不符刑事訴訟法第159
    條之1至第159條之4之規定，而經當事人於審判程序同意作
    為證據，法院審酌該言詞陳述或書面陳述作成時之情況，認
    為適當者，亦得為證據。當事人、代理人或辯護人於法院調
    查證據時，知有第159條第1項不得為證據之情形，而未於言
    詞辯論終結前聲明異議者，視為有前項之同意，刑事訴訟法
    第159條之5定有明文。經查，本判決所引用之供述證據，檢
    察官、被告乙○○及辯護人於本院準備程序及審判期日中對於
    證據能力均不爭執，且迄至言詞辯論終結前均未聲明異議，
    本院審酌上開證據資料製作時之情況，並無違法、不當或不
    宜作為證據之情事，亦無證據證明係公務員違背法定程序所
    取得，是認為以之作為證據應屬適當；另本判決引用之非供
    述證據，亦經本院依法踐行調查證據程序，檢察官、被告及
    辯護人均不爭執各該證據之證據能力，且亦查無依法應排除
    其證據能力之情形，是後述所引用證據資料均有證據能力。
貳、實體事項 
一、訊據被告乙○○矢口否認犯罪，略以：「丙○○部分都是他亂說
    的，根本沒有這回事，我有開店做生意，我那時有吃安非他
    命，他每次來都是自己拿去吃，吃完就走掉，我沒有賣FM2
    給他，也沒有拿給他，丙○○說我有賣他FM2並非事實，我從
    來沒賣過他FM2，他自己有在吃，不敢承認，他講的不實在
    。甲○○部分，其實我們之前有說要一起買，他要上班，我是
    自由業，我們有說讓我先去拿，下班去他家再分，甲○○部分
    是他自己拿去使用，不是我交給他的，他是有用過我的東西
    。丁○○部分我們沒有事先約，我那時在忠孝復興要搭車到暖
    暖，我下車時他打電話給我，我叫他載我回家，他問我有無
    安非他命，我說我沒有，但是可以一起去拿，所以我要他來
    載我，我們一起再去拿，我沒有賣丁○○安非他命。我跟丁○○
    一開始碰面時，根本不是我找他，是他自己找我，是他打給
    我的，我們並沒有約在哪裡碰面，就監聽譯文上面很明顯是
    他主動打電話問我在哪，並不是說我們已經約好在哪，所以
    他講的根本不是事實，根本沒有說好要一起去買毒品」等語
    置辯。辯護人略以：「通聯紀錄至多只能證明丙○○、甲○○、
    丁○○有於所載時間與被告聯繫，觀諸通訊監察譯文之內容，
    缺乏毒品種類、重量、金額等代號，無從獲致被告與證人之
    間已有毒品交易或轉讓之意思合致，亦無從確認已交付毒品
    等事實，亦無其他非供述或情況證據，足以佐證丙○○、甲○○
    、丁○○已取得毒品與事實相符，公訴人就這部分起訴被告販
    賣第二級毒品罪、販賣第三級毒品罪及轉讓第二級毒品罪，
    顯有違誤。且甲○○證稱在3月18日所受讓之毒品為其與被告
    所合資購買，此為自己所購得之部分，此部分應無成立轉讓
    毒品之餘地」為被告辯護。惟查：
  ㈠證人丙○○於偵查中結證稱「（提示0000-000000與0000-00000
    0於109年12月31日9通譯文，這是誰與誰的對話，内容是什
    麼意思？）0000-000000是我使用的電話，這是我跟乙○○的
    對話，我要跟乙○○買fm2，我們約在士林的全家超商裡面交
    易，只有我跟乙○○兩人，沒有其他人，我們是一手交錢一手
    交貨，我把500元交給乙○○，乙○○把2顆fm2用衛生紙包起來
    交給我，我回去有施用，施用後會想睡覺。（提示0000-000
    000與0000-000000於110年1月1日1通譯文，這是誰與誰對話
    ，内容是什麼意思？）這是我跟乙○○的對話，我要跟乙○○買
    fm2，我們約在基隆市暖暖區他家附近路邊交易，只有我跟
    乙○○兩人，沒有其他人，我們是一手交錢一手交貨，我把25
    0元交給乙○○，乙○○把1顆fm2用衛生紙包起來交給我，我回
    去有施用，施用後會想睡覺，我有去過乙○○家一次。（提示
    0000-000000與0000-000000於110年1月2日1通譯文，這是誰
    與誰對話，内容是什麼意思？）這是我跟乙○○的對話，我要
    跟乙○○買fm2，我們約在乙○○朋友小豪石牌的家裡面交易，
    當時有我跟乙○○、小豪三人在，小豪是乙○○朋友，我跟乙○○
    一手交錢一手交貨，我把250元交給乙○○，乙○○把1顆fm2用
    衛生紙包起來交給我，我回去才施用，施用後會想睡覺。」
    等語。於本院訊問時結證稱「（你從被告乙○○取得FM2時，
    確實有給他1顆250元、2顆500元的價金？）有。（對於被告
    乙○○說他有給你FM2，但未向你拿錢，究竟被告有無跟你拿
    錢？）後面他還是有跟我拿錢。（起訴書記載你用500元跟
    他購買2顆、250元各購買過1次，每次購買1顆，確實有金錢
    交易是嗎？）是。」等語。
  ㈡證人甲○○於偵查中結證稱「（提示0000-000000與0000-00000
    0於110年3月17、18日3通譯文。這是誰與誰的對話，内容是
    什麼意思？）我跟乙○○的對話，我使用的門號是0000-00000
    0，第一通是乙○○要去拿東西，乙○○跟我約在延平北路他放
    娃娃機的店内，我去找他，他不在，乙○○跟我說他在娃娃機
    店後面的麥當勞，我過去找他，他說拿不到安非他命，我們
    就去吃麥當勞，3月18日凌晨乙○○在我家樓下他拿身上僅剩
    的安非他命分給我吃，我每我家附近的公園施用他給我的安
    非他命，我施用後有提神，沒有收費，因為前一天我請他吃
    麥當勞。（提示0000-000000與0000-000000於110年4月6日2
    通譯文，這是誰與誰的對話，内容是什麼意思？）我跟乙○○
    的對話，我使用的門號是0976_310342，内容是乙○○要拿鑰
    匙給他朋友，我要請乙○○吃飯，後來乙○○給他朋友鑰匙之後
    ，於中午11、12時到我内湖上班地點吃飯，我請他吃飯，吃
    完後，我跟他說我很累，有沒有東西可以給我提神，乙○○就
    把他身上僅有的爹非他命一點點送給我，沒有收錢，下班之
    後，我在我家附近的公園施用他給我的安非他命，施用後有
    提神。（你跟乙○○如何認識？）夾娃娃認識的，認識一年多
    。（你如何知道乙○○有安非他命可以賣？）後來去朋友家剛
    好遇到他，我看到他們再施用安非他命，就聊天知道乙○○有
    安非他命。」等語。於本院訊問時結證稱「（依照你偵查中
    所述，你說被告有一次來內湖工地吃你便當，後來你跟他說
    你很累，他免費送你安非他命吃，是否如此？）沒有，乙○○
    跑去廁所用，我想說他去廁所怎麼這麼久，然後就過去找他
    ，就發現那個東西就拿來用。（你在偵查中跟檢察官說，乙○○要拿鑰匙給他朋友，你要請乙○○吃飯，後來乙○○給他朋友
    鑰匙後，4月6日中午11、12點在你內湖上班地點吃飯，你請
    他吃飯，吃完後，你跟李志賢說你很累，有無東西可以給你
    提神，乙○○就把他身上僅有的安非他命一點點送給你，沒有
    收錢，下班後你才在你家附近的公園，施用他給你的安非他
    命提神。是否如此？）對。（所以這並不是你跟被告乙○○合
    買的，是你跟他要的，他送你提神用的？）對。（你說3月1
    8日凌晨乙○○在你家樓下，他把他身上僅剩的安非他命分給
    你吃，你在你家附近的公園施用他給你的安非他命，你施用
    後有提神，乙○○沒有收費，因為前一天你請他吃麥當勞。因
    為前一天你請被告吃麥當勞，所以他到你家，你跟他要的？
    他分給你的？）不是，那是我們之前合買的。（你說3月18
    日是跟被告之前合買的？）對。（那合買的為何說分你吃？
    ）我的部分在他那邊。（所以一次是合買的，另外一次4月6
    日是你跟被告要的？）對。（檢察官於110年4月7日問乙○○
    ，『甲○○說上開通話他請你吃麥當勞，3月18凌晨你在他家樓
    下把你身上僅剩的安非他命分給他吃，沒有收費，因為他前
    一天有請你吃麥當勞，有何意見？乙○○答沒有，3月18日凌
    晨我在甲○○家樓下，把身上剩下的安非他命給他吃，沒有收
    錢。』所以被告承認3月18日凌晨他在你家樓下，把剩下的安
    非他命給你，沒有收錢。是否如此？）對，那是我們之前合
    買的。（之前合買的應該早就用掉了，這應該是被告把身上
    剩下的給你？）對。（所以之前合買的已經用完了，這是被
    告之前合買分完剩下給你的？）對。（檢察官問乙○○，『110
    年4月6日之2通譯文這是誰與誰的對話，內容是什麼意思？
    乙○○答:是我跟甲○○的對話，對話內容我不太記得，應該是
    要去找甲○○。問乙○○：甲○○說上開通話你在中午11、12時到
    他內湖上班地點，甲○○請你吃飯，吃完後你把你身上僅有的
    一點點安非他命送給他，有何意見？乙○○答：甲○○沒有請我
    吃飯，我自己付錢的，吃完飯，甲○○有跟我要安非他命，我
    有分安非他命給他，沒有收錢。』是否正確？）對。」等語
  ㈢證人丁○○於偵查中結證稱「（提示0000-000000與0000-00000
    0於109年10月26、27日3通譯文，這是誰與誰的對話，内容
    是什麼意思？）0000-000000是我使用的電話，這三通是我
    跟乙○○的對話，對話内容是我要跟乙○○買安非他命，本來是
    約在瑞芳火車站見面，我到的時候，他說他在後面的便利商
    店，我們碰面後，乙○○的安非他命放乙○○家，我開車載乙○○
    去乙○○暖暖的家，我在樓下等，乙○○拿安非他命下來，到我
    車上交易，車上只有我跟乙○○二人，我交1000元給乙○○，乙○○拿0.3公克的安非他命給我，我回去有施用，施用後有提
    神。（提示0000-000000與0000-000000於109年10月30、31
    日4通譯文，這是誰與誰的對話，内容是什麼意思？）0000-
    000000是我使用的電話，四通都我跟乙○○的對話，10月30日
    當天講完電話，我們約在南港的麥當勞外面，乙○○拿0.3克
    安非他命，我向他賒欠1000元，說明天會給他，我回去有施
    用，施用後有提神，10月31日約定八德路全家超商見面，我
    當面跟他說身上沒有錢，要再欠一會，後來11月17、27、30
    日、12月2、3日乙○○都跟我討欠他安非他命的1000元，我到
    現在還沒有還他這1000元，因為乙○○後來都用恐嚇的，沒有
    監聽到。」等語。於本院訊問時結證稱其在偵查中所言內容
    均正確等語。
  ㈣被告乙○○於110年4月7日偵查中供稱「（提示0000-000000與0
    000-000000於109年10月26、27日3通譯文，這是誰與誰的對
    話，内容是什麼意思？）0000-000000是我使用的電話，這3
    通是我跟在庭的丁○○的對話，第1通電話是我晚上坐車坐過
    頭，我打電話給丁○○，丁○○說他正好在那邊，我請丁○○載我
    回家。第3通是我拿東西給丁○○，我應該是拿安眠藥給丁○○
    ，好像丁○○比較不好睡。（上開電話第1通是丁○○打給你，
    不是你打給他，有何意見？）是，一開始是丁○○打給我。（
    上開通話丁○○說『對話内容是我要跟乙○○買安非他命，本來
    是約在瑞芳火車站見面，我到的時候，他說他在後面的便利
    商店，我們碰面後，乙○○的安非他命放乙○○家，我開車載乙○○去乙○○暖暖的家，我在樓下等，乙○○拿安非他命下來，到
    我車上交易，車上只有我跟乙○○二人，我交1000元給乙○○，
    乙○○拿0.3公克的安非他命給我，我回去有施用，施用後有
    提神。』有何意見？）丁○○打給我，跟我說跟我約在瑞芳火
    車站，我沒有跟黃祥按交易安非他命。（毒品危害防制條例
    第17條第2項規定販賣毒品於偵查及審判中自白，可以減輕
    其刑，是否暸解？）瞭解。（針對上開譯文有何意見？）沒
    有，我承認我有販賣毒品，如丁○○所述，我們在我家樓下丁○○的車内交易毒品，我拿安非他命給丁○○，幾克忘記了，丁○○拿1000元給我。（提示0000-000000與0000-000000於109
    年10月30、31日4通譯文，這是誰與誰的對話，内容是什麼
    意思？）0000-000000是我使用的電話，4通都我跟丁○○的對
    話，内容是我拿安非他命給丁○○，但是重量忘記了，丁○○沒
    有給我錢，本來約定給我1000元，我們約在南港路的麥當勞
    交易，10月31日約定丁○○要給我錢，但是見面他也沒有給我
    。11月17、27、30日、12月2、3日那些譯文都是我要跟丁○○
    討欠安非他命的1000元。（提示0000-000000與0000-000000
    於109年12月31日9通譯文，這是誰與誰的對話，内容是什麼
    意思？）0000-000000是我使用的電話，這是我的對話，丙○○是誰我沒有印象，對話内容好像對方要問安非他命，但是
    沒有交易。（丙○○說上開通話是他跟你約在士林的全家超商
    裡面交易，他拿500元給你，你拿2顆FM2拿衛生紙包起來，
    交給他，有何意見？）沒有，我對這個人沒有印象。（提示
    丙○○照片，對這個人有印象嗎？）沒有意見，應該是有跟他
    交易FM2，我記得我有給他2顆FM2，但是我沒有跟他拿錢，
    我請他的。（你跟丙○○認識多久？）朋友的朋友，忘記認識
    多久。（你跟丙○○交情怎麼樣？）就是因為他是朋友的朋友
    ，想說沒有多少錢，請他吃。（提示0000-000000與0000-00
    0000於110年1月1日1通譯文，這是誰與誰的對話，内容是什
    麼意思？）0000-000000是我使用的電話，這是我跟丙○○的
    對話，對話内容是我們約碰面，我們要去台北，沒有交易毒
    品。（丙○○說上開通話他跟你約在你暖暖區家附近路邊交易
    ，他拿250元給你，你拿1顆FM2給他，有何意見？）沒有這
    回事，1月1日這件我不承認，我請丙○○FM2 1次。（提示000
    0-000000與0000-000000於110年1月2日1通譯文，這是誰與
    誰的對話，内容是什麼意思？）0000-000000是我使用的電
    話，這是我跟丙○○的對話，對話内容是丙○○到石牌朋友家樓
    下找我，我們約在便利商店交易，這次我有請他1、2顆FM2
    ，沒有收錢。（上開110年1月1日通話你有請丙○○FM2嗎？）
    有，但我沒有跟他收錢。（丙○○說110年1月2日這次他用250
    元跟你買1顆FM2，有何意見？）我有交1顆FM2給丙○○，但是
    沒有跟他收錢。（你請丙○○施用FM2計3次，就是上開109年1
    2月31日還有110年1月1、2日？）是。（提示0000-000000與
    0000-000000於110年3月17、18日3通譯文，這是誰與誰的對
    話，内容是什麼意思？）0000-000000是我使用的電話，這
    是我跟甲○○的對話，對話内容是我跟甲○○說我沒有拿到東西
    ，後來他找我碰面，說要請我吃飯，我們沒有交易。（甲○○
    說上開通話他請你吃麥當勞，3月18日凌晨你在他家樓下把
    你身上僅剩的安非他命分給他吃，沒有收費，因為他前一天
    有請你吃麥當勞，有何意見？）沒有，3月18日凌晨我在甲○○家樓下，把身上剩下的安非他命給他吃，沒有收錢。（提
    示0000-000000與0000-000000於110年4月6日2通譯文，這是
    誰與誰的對話，内容是什麼意思？）0000-000000是我使用
    的電話，這是我跟甲○○的對話，對話内容我不太記得，應該
    是要去找甲○○。（甲○○說上開通話你在中午11、12時到他内
    湖上班地點，甲○○請你吃飯，吃完後你把你身上僅有的一點
    點安非他命送給他，有何意見？）甲○○沒有請我吃飯，我自
    己付錢的，吃完飯，甲○○有跟我要安非他命，我有分一點點
    安非他命給他，沒有收錢。」等語。
  ㈤本件並有被告乙○○以其所有之0000000000行動電話與丙○○所
    有之0000000000行動電話，被告乙○○以其所有之0000000000
    行動電話與甲○○所有之0000000000行動電話，被告乙○○以其
    所有之0000000000行動電話與丁○○所有之0000000000行動電
    話等通話之通訊監察錄音製作之監聽譯文附卷可稽（110偵2
    517卷35-44頁）。
  ㈥自上開證據互相參照以觀，被告乙○○有販賣甲基安非他命予
    丁○○2次及轉讓甲基安非他命予甲○○2次之犯行，除據證人丁○○、甲○○迭於偵查中及審理中證述屬實外，並經被告於偵查
    中自白在案，且有相關通訊監察譯文附卷可稽，罪證明確。
    而被告有販賣含有第三級毒品「氟硝西泮」（FLUNITRAZEPA
    M）成分之管制藥品「FM2」予丙○○3次之犯行，業據丙○○於
    偵審中結證明確，並有相關通訊監察譯文可資佐證，被告於
    偵查中亦不否認其有於事實欄所載時、地，3次交付「FM2」
    予丙○○，雖被告辯稱是送給丙○○，沒有收錢，但查，毒品「
    FM2」價格昂貴，被告自承與丙○○不熟，僅係朋友之朋友關
    係，甚至連丙○○長相如何都不能確定，被告豈有甘冒被查緝
    之風險，專程依丙○○之約，攜帶「FM2」贈予丙○○之理，被
    告應係利之所趨下，販賣「FM2」予丙○○，堪以認定。是以
    ，被告辯稱「丙○○部分都是他亂說的，我沒有賣『FM2』給他
    ，也沒有拿給他。甲○○部分，其實我們之前有說要一起買，
    我們有說讓我先去拿，下班去他家再分，甲○○部分是他自己
    拿去使用，不是我交給他的。丁○○部分我沒有賣丁○○安非他
    命，他講的根本不是事實。通聯紀錄只能證明丙○○、甲○○、
    丁○○有於所載時間與被告聯繫，譯文內容，缺乏毒品種類、
    重量、金額等代號，無從獲致被告與證人之間已有毒品交易
    或轉讓之意思合致，亦無從確認已交付毒品」云云，要屬卸
    責之詞，不足採信，難為被告有利認定。
  ㈦按毒品本無一定之公定價格，是其各次買賣之價格當亦各有
    差異，而或隨供需雙方之資力、關係之深淺、需求之數量、
    貨源之充裕與否、販賣者對於資金之需求程度，以及政府查
    緝之態度，進而為各種不同之風險評估，而為機動性之調整
    ，是其價格標準，自非一成不變，且販賣者從各種「價差」
    或「量差」或「純度」謀取利潤方式，亦有差異，然其所圖
    利益之非法販賣行為目的，則屬相同，並無二致。因之，販
    賣利得，除經被告坦承，或其價量至臻明確，確實難以究其
    原委。然按一般民眾普遍認知之毒品非法交易，向為政府查
    禁森嚴且重罰不寬貸，衡諸常情，倘非有利可圖，絕無平白
    甘冒被重罰風險之理，從而，舉凡其有償交易，除足反證其
    確另基於某種非圖利本意之關係外，通常尚難因無法查悉其
    買進、賣出之差價，而諉無營利之意思，或阻卻販賣犯行之
    追訴。又販賣毒品之所謂販賣行為，係行為人基於營利之目
    的，而賣出毒品而言。販賣毒品者，其主觀上有營利之意圖
    ，且客觀上有販賣之行為即足構成，至於實際上是否已經獲
    利則非所問。即於有償交付他人之初，係基於營利之意思，
    並著手實施，而因故無法高於購入之原價出售，最後不得不
    以原價或低於原價交付他人時，仍屬販賣行為。依卷附臺灣
    高等法院被告前案紀錄表之記載，被告有多次毒品罪前科，
    其對於『FM2』及甲基安非他命價格昂貴，取得不易，毒品交
    易為政府檢警機關嚴予取締之犯罪，法律並就此懸有重典處
    罰，知之甚稔，自客觀以言，雖無從證明被告自不詳管道取
    得含有第三級毒品「氟硝西泮」（FLUNITRAZEPAM）成分之
    管制藥品「FM2」及第二級毒品甲基安非他命係為販賣圖利
    而販入，然其將該等毒品販賣給丙○○、丁○○，若非有利可圖
    ，豈有犯險取貨交付毒品之意願？是被告賣出毒品時應有賺
    取相當利潤，自堪認定被告有販賣含有第三級毒品「氟硝西
    泮」（FLUNITRAZEPAM）成分之管制藥品「FM2」及第二級毒
    品甲基安非他命之事實。
  ㈧綜上所述，被告有事實欄所載之犯行，罪證明確，犯行洵堪
    認定，自應依法論科。
二、論罪科刑：
  ㈠查被告3次販賣含有第三級毒品「氟硝西泮」（FLUNITRAZEPA
    M）成分之管制藥品「FM2」予丙○○之行為，係犯毒品危害防
    制條例第4條第3項之販賣第三級毒品罪3次。被告3次非法持
    有含有第三級毒品「氟硝西泮」（FLUNITRAZEPAM）成分之
    管制藥品「FM2」之低度行為，應為各次非法販賣之高度行
    為所吸收，均不另論處。
  ㈡按甲基安非他命為安非他命類藥品，除係毒品危害防制條例
    第2條第2項第2款所規定之第二級毒品外，亦經前行政院衛
    生署分別以68年7月7日衛署藥字第221433號及69年12月8日
    衛署藥字第301124號公告列為不准登記藥品及禁止使用在案
    ，復經該署於75年7月11日以衛署藥字第597627號重申公告
    禁止使用，迄未變更，顯係經該署明令公告禁止製造、調劑
    、輸入、輸出、販賣或陳列之毒害藥品，依藥事法第22條第
    1項第1款規定，自同屬藥事法所規範之禁藥。行為人明知禁
    藥甲基安非他命而轉讓者，除成立毒品危害防制條例第8條
    第2項之轉讓第二級毒品罪外，亦構成藥事法第83條第1項之
    轉讓禁藥罪，屬於同一犯罪行為同時有兩種法律可資處罰之
    法條競合關係，應依「重法優於輕法」、「後法優於前法」
    等法理，擇一處斷。而毒品危害防制條例第8條第2項之轉讓
    第二級毒品罪之法定本刑為「6月以上5年以下有期徒刑，得
    併科新臺幣70萬元以下罰金」，104年12月2日修正、同年月
    4日施行之藥事法第83條第1項之轉讓禁藥罪之法定本刑為「
    7年以下有期徒刑，得併科新臺幣5千萬元以下罰金」，從而
    轉讓甲基安非他命之行為，若無毒品危害防制條例第8條第6
    項所定轉讓毒品達一定數量或第9條所定成年人對未成年人
    或對懷胎婦女犯轉讓毒品罪，應予加重其刑之情形者，藥事
    法第83條第1項之罪之法定本刑，顯重於毒品危害防制條例
    第8條第2項之罪之法定本刑，依重法優於輕法之法理，應優
    先適用藥事法第83條第1項之轉讓禁藥罪處斷。查被告2次無
    償轉讓第二級毒品甲基安非他命予甲○○之行為，係犯藥事法
    第83條第1項之轉讓禁藥罪2次。公訴意旨認為被告此部分所
    為係涉犯毒品危害防制條例第8條第2項之罪，容有違誤，在
    事實同一之下，依刑事訴訟法第300條之規定，變更公訴人
    所指應適用之法條。被告2次轉讓前持有第二級毒品甲基安
    非他命之低度行為，應為其各次轉讓之高度行為所吸收，均
    不另論罪。
  ㈢查被告2次販賣第二級毒品甲基安非他命予丁○○之行為，係犯
    毒品危害防制條例第4條第2項之販賣第二級毒品罪2次。被
    告2次販賣前持有第二級毒品甲基安非他命之低度行為，應
    為其各次販賣之高度行為所吸收，均不另論罪。被告所犯上
    開2罪間，犯意各別，罪名互異，應分論併罰。
  ㈣被告所犯上開7罪間，犯意各別，罪名互異，應分論併罰。
  ㈤被告前因槍砲彈藥刀械管制條例、毒品危害防制條例等案件
    ，經法院分別判處有期徒刑8月、4月、5年、5年6月、6月、
    1月15日確定，後經定刑為有期徒刑10年5月，於民國102年1
    2月18日縮短刑期假釋出監，於105年10月22日假釋期滿未經
    撤銷假釋，其未執行之刑，以已執行完畢論等情，有臺灣高
    等法院被告前案紀錄表附卷可稽。被告於有期徒刑執行完畢
    5年內，故意再犯本案有期徒刑以上之7罪，均成立累犯。司
    法院釋字第775號解釋已說明認：刑法第47條第1項規定有關
    累犯加重本刑部分，不生違反憲法一行為不二罰原則之問題
    。惟倘不分情節，一律加重最低本刑，則不符憲法罪刑相當
    原則，於刑法第47條累犯規定修正前，法院應就個案裁量，
    是否加重最低本刑。考量被告曾因毒品相關之犯罪經論罪科
    刑並執行完畢，仍不知遠離毒品，倘本案仍以最低法定本刑
    為量刑之下限，未能與其短期內再次接觸毒品，且販賣、轉
    讓毒品予他人之犯罪惡性及對於刑罰反應力薄弱之情狀相稱
    ，因此於本案之7罪皆有依刑法第47條第1項累犯規定，加重
    其刑之必要，除法定本刑無期徒刑部分，依法不得加重外，
    其餘部分均加重其刑。被告3次販賣第三級毒品及2次販賣第
    二級毒品犯行，所販賣之「FM2」及甲基安非他命數量均非
    鉅量，且販賣對象僅有2人，販賣所得總金額及事實上所得
    之利益亦非鉅大，堪認被告僅係毒品交易之下游，惡性及對
    於社會秩序與國民健康之危害程度，顯然遠不如大量走私進
    口或長期、大量販賣毒品營生之「大盤」、「中盤」毒梟，
    是若依毒品危害防制條例第4條第3項及第2項之法定刑量處
    ，均嫌過重，且無從與真正長期、大量販毒之惡行區別，在
    客觀上應足以引起一般人之同情，確有情輕法重之失衡現象
    ，而顯有堪可憫恕之情狀，爰就被告前開3次販賣第三級毒
    品及2次販賣第二級毒品之犯行，均依刑法第59條之規定酌
    量減輕其刑。此5罪有刑法第47條第1項加重及同法第59條減
    輕情形，應依刑法第71條第1項之規定先加後減之。
  ㈥爰審酌被告無視於國家對於杜絕毒品犯罪之禁令，轉讓禁藥
    及販賣毒品甲基安非他命，販賣「FM2」，將對取得該毒品
    進而施用之人產生嚴重之身心戕害，該等轉讓及販賣毒品之
    行為更將危及社會秩序、國民健康，甚屬不當，其動機、目
    的亦無足取，並斟酌其犯罪手段尚屬平和、行為所得非鉅，
    兼衡被告犯罪後一度於偵查中悔悟坦認犯行之態度，兼衡其
    於審理中自承「我國中畢業，在賣衣服，沒有結婚，沒有非
    婚生子女，和家人同住，經濟狀況勉強」等一切情狀，各量
    處如主文所示之刑，並定其應執行之刑，以示懲儆。
  ㈦毒品危害防制條例第19條第1項規定「犯第4條至第9條、第12
    條、第13條或第14條第1項、第2項之罪者，其供犯罪所用之
    物，不問屬於犯罪行為人與否，均沒收之。」扣案之000000
    0000行動電話門號，係被告所有供被告販賣第三級、第二級
    毒品予丙○○、丁○○聯絡之用等情，業已認定如上述，就該門
    號自應依毒品危害防制條例第19條第1項規定宣告沒收，且
    為免重複宣告沒收，僅於其第一次販賣毒品項下宣告沒收之
    。又，刑法第38條第2項規定「供犯罪所用、犯罪預備之物
    或犯罪所生之物，屬於犯罪行為人者，得沒收之。但有特別
    規定者，依其規定。」扣案之0000000000號行動電話門號，
    係被告所有乙節，迭據被告於偵查及審理中供明在卷，該電
    話門號係供被告轉讓毒品予甲○○聯絡之用等情，業已認定如
    前，就該門號自應依刑法第38條第2項規定宣告沒收，且為
    免重複宣告沒收，僅於其第一次轉讓毒品項下宣告沒收之。
    至於扣案之手機2支，並無證據證明與本案有關，且依卷附
    通訊監察譯文所示，被告與3位證人以0000000000及0000000
    000兩門號聯絡時之手機序號(IMEI)為000000000000000號，
    明顯與扣案之2支手機不符，既無從認定與本案有關，自不
    可為沒收之諭知。被告販毒所得依時間先後，分別為販賣丙○○500元、250元、250元，販賣丁○○1000元，所得共計2000
    元，公訴意旨將被告第2次販賣甲基安非他命予丁○○但實際
    尚未取得之1000亦予計入，於法未合。該等被告犯罪行為之
    所得，雖未扣案，仍應於被告各次犯行項下，依刑法第38條
    之1第1項、第3項之規定，宣告沒收，並於全部或一部不能
    沒收或不宜執行沒收時，追徵其價額。
據上論斷，應依刑事訴訟法第299條第1項前段、第300條，判決
如主文。
本案經檢察官高永棟到庭執行職務。    
中　　華　　民　　國　　111 　年　　5 　　月　　31　　日
                  刑事第二庭審判長法  官  王福康
                                  法  官  李岳
                                  法  官  鄭富容
以上正本證明與原本無異。
如不服本判決應於收受送達後20日內向本院提出上訴書狀，並應
敘述具體理由；其未敘述上訴理由者，應於上訴期間屆滿後20日
內向本院補提理由書(均須按他造當事人之人數附繕本)「切勿逕
送上級法院」。
中　　華　　民　　國　　111 　年　　6 　　月　　1 　　日
                                  書記官  彭淑芳
【附錄論罪法條】
毒品危害防制條例第4條第2項、第3項：
製造、運輸、販賣第二級毒品者，處無期徒刑或十年以上有期徒
刑，得併科新臺幣一千五百萬元以下罰金。
製造、運輸、販賣第三級毒品者，處七年以上有期徒刑，得併科
新臺幣一千萬元以下罰金。
藥事法第83條第1項：
明知為偽藥或禁藥，而販賣、供應、調劑、運送、寄藏、牙保、
轉讓或意圖販賣而陳列者，處七年以下有期徒刑，得併科新臺幣
五千萬元以下罰金。